public_html/app/tools/spellchecker/dictionaries/vec.aff
SFX A olar òlitu/M ^xolar
SFX A olar òlitu/M ^ŧolar
SFX A olar òlitu/M folar
SFX A olar òlitu/M molar
SFX A olar òlitu/M rolar
SFX A olar òlo/H ^arolar
SFX A olar òlo/H ^deŧolar
SFX A olar òlo/H ^dolar
SFX A olar òlo/H ^fiolar
SFX A olar òlo/H ^intolar
SFX A olar òlo/H ^inŧolar
SFX A olar òlo/H ^kriolar
SFX A olar òlo/H ^nolar
SFX A olar òlo/H ^spolar
SFX A olar òlo/H ^terŧariolar
SFX A olar òlo/H ^verolar
SFX A olar òlo/H ^xolar
SFX A olar òlo/H ^ŧolar
SFX A olar òlo/H folar
SFX A olar òlo/H molar
SFX A olar òlo/H rolar
SFX A olar òlomi/I ^arolar
SFX A olar òlomi/I ^deŧolar
SFX A olar òlomi/I ^dolar
SFX A olar òlomi/I ^fiolar
SFX A olar òlomi/I ^intolar
SFX A olar òlomi/I ^inŧolar
SFX A olar òlomi/I ^kriolar
SFX A olar òlomi/I ^nolar
SFX A olar òlomi/I ^spolar
SFX A olar òlomi/I ^terŧariolar
SFX A olar òlomi/I ^verolar
SFX A olar òlomi/I ^xolar
SFX A olar òlomi/I ^ŧolar
SFX A olar òlomi/I folar
SFX A olar òlomi/I molar
SFX A olar òlomi/I rolar
SFX A olar ólelo/Q [dr]esolar
SFX A olar ólelo/Q ^inkolar
SFX A olar ólelo/Q ^kolar
SFX A olar ólelo/Q ^perkolar
SFX A olar ólelo/Q ^protokolar
SFX A olar ólelo/Q ^scolar
SFX A olar ólelo/Q ^xgolar
SFX A olar ólelo/Q bolar
SFX A olar ólelo/Q skolar
SFX A olar ólelo/Q solar
SFX A olar ólelo/Q volar
SFX A olar ólemi/I [dr]esolar
SFX A olar ólemi/I ^inkolar
SFX A olar ólemi/I ^kolar
SFX A olar ólemi/I ^perkolar
SFX A olar ólemi/I ^protokolar
SFX A olar ólemi/I ^scolar
SFX A olar ólemi/I ^xgolar
SFX A olar ólemi/I bolar
SFX A olar ólemi/I skolar
SFX A olar ólemi/I solar
SFX A olar ólemi/I volar
SFX A olar ólitu/M [dr]esolar
SFX A olar ólitu/M ^inkolar
SFX A olar ólitu/M ^kolar
SFX A olar ólitu/M ^perkolar
SFX A olar ólitu/M ^protokolar
SFX A olar ólitu/M ^scolar
SFX A olar ólitu/M ^xgolar
SFX A olar ólitu/M bolar
SFX A olar ólitu/M skolar
SFX A olar ólitu/M solar
SFX A olar ólitu/M volar
SFX A olar ólomi/I [dr]esolar
SFX A olar ólomi/I ^inkolar
SFX A olar ólomi/I ^kolar
SFX A olar ólomi/I ^perkolar
SFX A olar ólomi/I ^protokolar
SFX A olar ólomi/I ^scolar
SFX A olar ólomi/I ^xgolar
SFX A olar ólomi/I bolar
SFX A olar ólomi/I skolar
SFX A olar ólomi/I solar
SFX A olar ólomi/I volar
SFX A olegar òlega/EFP ^strolegar
SFX A olegar òlege/GHP ^strolegar
SFX A olegar òlegelo/Q ^strolegar
SFX A olegar òlegemi/I ^strolegar
SFX A olegar òlegi/L ^strolegar
SFX A olegar òlegitu/M ^strolegar
SFX A olegar òlego/H ^strolegar
SFX A olegar òlegomi/I ^strolegar
SFX A olegar ólega/EFP kolegar
SFX A olegar ólege/GHP kolegar
SFX A olegar ólegelo/Q kolegar
SFX A olegar ólegemi/I kolegar
SFX A olegar ólegi/L kolegar
SFX A olegar ólegitu/M kolegar
SFX A olegar ólego/H kolegar
SFX A olegar ólegomi/I kolegar
SFX A oler ògo/H toler
SFX A oler ògomi/I toler
SFX A oler òle/GHP [dv]oler
SFX A oler òle/GHP toler
SFX A oler òlelo/Q [dv]oler
SFX A oler òlelo/Q toler
SFX A oler òlemi/I [dv]oler
SFX A oler òlemi/I toler
SFX A oler òli/EF [dtv]oler
SFX A oler òli/L [dv]oler
SFX A oler òli/L toler
SFX A oler òlitu/M [dv]oler
SFX A oler òlitu/M toler
SFX A oler òlo/H [dv]oler
SFX A oler òlo/H toler
SFX A oler òlomi/I [dv]oler
SFX A oler òlomi/I toler
SFX A oler òlto/G toler
SFX A oler òr/EF toler
SFX A oler ólelo/Q ^soler
SFX A oler ólemi/I ^soler
SFX A oler ólito/G ^soler
SFX A oler ólitu/M ^soler
SFX A oler ólomi/I ^soler
SFX A olerar òlara/EFP ^tolerar
SFX A olerar òlare/GHP ^tolerar
SFX A olerar òlarelo/Q ^tolerar
SFX A olerar òlaremi/I ^tolerar
SFX A olerar òlari/L ^tolerar
SFX A olerar òlaritu/M ^tolerar
SFX A olerar òlaro/H ^tolerar
SFX A olerar òlaromi/I ^tolerar
SFX A olerar òlera/EFP ^tolerar
SFX A olerar òlere/GHP ^tolerar
SFX A olerar òlerelo/Q ^tolerar
SFX A olerar òleremi/I ^tolerar
SFX A olerar òleri/L ^tolerar
SFX A olerar òleritu/M ^tolerar
SFX A olerar òlero/H ^tolerar
SFX A olerar òleromi/I ^tolerar
SFX A olfar ólfelo/Q [gs]olfar
SFX A olfar ólfemi/I [gs]olfar
SFX A olfar ólfitu/M [gs]olfar
SFX A olfar ólfomi/I [gs]olfar
SFX A olfarar ólfara/EFP solfarar
SFX A olfarar ólfare/GHP solfarar
SFX A olfarar ólfarelo/Q solfarar
SFX A olfarar ólfaremi/I solfarar
SFX A olfarar ólfari/L solfarar
SFX A olfarar ólfaritu/M solfarar
SFX A olfarar ólfaro/H solfarar
SFX A olfarar ólfaromi/I solfarar
SFX A olgar òlga/EFP ^kolgar
SFX A olgar òlge/GHP ^kolgar
SFX A olgar òlgelo/Q ^kolgar
SFX A olgar òlgemi/I ^kolgar
SFX A olgar òlgi/L ^kolgar
SFX A olgar òlgitu/M ^kolgar
SFX A olgar òlgo/H ^kolgar
SFX A olgar òlgomi/I ^kolgar
SFX A olgorar ólgora/EFP ^folgorar
SFX A olgorar ólgore/GHP ^folgorar
SFX A olgorar ólgorelo/Q ^folgorar
SFX A olgorar ólgoremi/I ^folgorar
SFX A olgorar ólgori/L ^folgorar
SFX A olgorar ólgoritu/M ^folgorar
SFX A olgorar ólgoro/H ^folgorar
SFX A olgorar ólgoromi/I ^folgorar
SFX A oliar òli/L ^oliar
SFX A oliar òlia/EFP ^oliar
SFX A oliar òlie/HP ^oliar
SFX A oliar òlielo/Q ^oliar
SFX A oliar òliemi/I ^oliar
SFX A oliar òlio/H ^oliar
SFX A oliar òliomi/I ^oliar
SFX A oliar òlitu/M ^oliar
SFX A olkar ólkelo/Q ^solkar
SFX A olkar ólkemi/I ^solkar
SFX A olkar ólkitu/M ^solkar
SFX A olkar ólkomi/I ^solkar
SFX A olmar ólmelo/Q ^kolmar
SFX A olmar ólmemi/I ^kolmar
SFX A olmar ólmitu/M ^kolmar
SFX A olmar ólmomi/I ^kolmar
SFX A ologar òloga/EFP ^omologar
SFX A ologar òloge/GHP ^omologar
SFX A ologar òlogelo/Q ^omologar
SFX A ologar òlogemi/I ^omologar
SFX A ologar òlogi/L ^omologar
SFX A ologar òlogitu/M ^omologar
SFX A ologar òlogo/H ^omologar
SFX A ologar òlogomi/I ^omologar
SFX A olpar ólpelo/Q [kp]olpar
SFX A olpar ólpemi/I [kp]olpar
SFX A olpar ólpitu/M [kp]olpar
SFX A olpar ólpomi/I [kp]olpar
SFX A olsamar ólsama/EFP ^inbolsamar
SFX A olsamar ólsame/GHP ^inbolsamar
SFX A olsamar ólsamelo/Q ^inbolsamar
SFX A olsamar ólsamemi/I ^inbolsamar
SFX A olsamar ólsami/L ^inbolsamar
SFX A olsamar ólsamitu/M ^inbolsamar
SFX A olsamar ólsamo/H ^inbolsamar
SFX A olsamar ólsamomi/I ^inbolsamar
SFX A olsar òlsa/EFP ^olsar
SFX A olsar òlse/GHP ^olsar
SFX A olsar òlselo/Q ^olsar
SFX A olsar òlsemi/I ^olsar
SFX A olsar òlsi/L ^olsar
SFX A olsar òlsitu/M ^olsar
SFX A olsar òlso/H ^olsar
SFX A olsar òlsomi/I ^olsar
SFX A olsar ólselo/Q [bp]olsar
SFX A olsar ólsemi/I [bp]olsar
SFX A olsar ólsitu/M [bp]olsar
SFX A olsar ólsomi/I [bp]olsar
SFX A olsegar ólsega/EFP bolsegar
SFX A olsegar ólsege/GHP bolsegar
SFX A olsegar ólsegelo/Q bolsegar
SFX A olsegar ólsegemi/I bolsegar
SFX A olsegar ólsegi/L bolsegar
SFX A olsegar ólsegitu/M bolsegar
SFX A olsegar ólsego/H bolsegar
SFX A olsegar ólsegomi/I bolsegar
SFX A olsonar ólsona/EFP ^xbolsonar
SFX A olsonar ólsone/GHP ^xbolsonar
SFX A olsonar ólsonelo/Q ^xbolsonar
SFX A olsonar ólsonemi/I ^xbolsonar
SFX A olsonar ólsoni/L ^xbolsonar
SFX A olsonar ólsonitu/M ^xbolsonar
SFX A olsonar ólsono/H ^xbolsonar
SFX A olsonar ólsonomi/I ^xbolsonar
SFX A oltar òlta/EFP ^rekoltar
SFX A oltar òlta/EFP voltar
SFX A oltar òlte/GHP ^rekoltar
SFX A oltar òlte/GHP voltar
SFX A oltar òltelo/Q ^rekoltar
SFX A oltar òltelo/Q voltar
SFX A oltar òltemi/I ^rekoltar
SFX A oltar òltemi/I voltar
SFX A oltar òlti/L ^rekoltar
SFX A oltar òlti/L voltar
SFX A oltar òltitu/M ^rekoltar
SFX A oltar òltitu/M voltar
SFX A oltar òlto/H ^rekoltar
SFX A oltar òlto/H voltar
SFX A oltar òltomi/I ^rekoltar
SFX A oltar òltomi/I voltar
SFX A oltar óltelo/Q ^skoltar
SFX A oltar óltemi/I ^skoltar
SFX A oltar óltitu/M ^skoltar
SFX A oltar óltomi/I ^skoltar
SFX A oltolar òltola/EFP voltolar
SFX A oltolar òltole/GHP voltolar
SFX A oltolar òltolelo/Q voltolar
SFX A oltolar òltolemi/I voltolar
SFX A oltolar òltoli/L voltolar
SFX A oltolar òltolitu/M voltolar
SFX A oltolar òltolo/H voltolar
SFX A oltolar òltolomi/I voltolar
SFX A olverar ólvara/EFP [ns]polverar
SFX A olverar ólvare/GHP [ns]polverar
SFX A olverar ólvarelo/Q [ns]polverar
SFX A olverar ólvaremi/I [ns]polverar
SFX A olverar ólvari/L [ns]polverar
SFX A olverar ólvaritu/M [ns]polverar
SFX A olverar ólvaro/H [ns]polverar
SFX A olverar ólvaromi/I [ns]polverar
SFX A olverar ólvera/EFP [ns]polverar
SFX A olverar ólvere/GHP [ns]polverar
SFX A olverar ólverelo/Q [ns]polverar
